【裁判字號】    95,訴,325
【裁判日期】    950616
【裁判案由】    違反毒品危害防制條例
【裁判全文】
臺灣臺南地方法院刑事判決               95年度訴字第325號
公  訴  人  臺灣臺南地方法院檢察署檢察官
被      告  甲○○
上列被告因違反毒品危害防制條例案件，經檢察官提起公訴（94
年度毒偵字第3026號、95年度毒偵字第370號），被告於本院審
理時就被訴事實為有罪之陳述，經本院合議庭裁定由受命法官獨
任行簡式審判程序，本院判決如下：
    主  文
甲○○連續施用第一級毒品，處有期徒刑拾月，扣案第一級毒品
海洛因包（驗後共淨重壹點柒公克）沒收銷燬之、扣案海洛
因毒品外包裝袋只（空包裝袋共重壹點零壹公克）沒收；又連
續施用第二級毒品，處有期徒刑伍月，扣案第二級毒品安非他命
肆包（驗後含袋共重壹點壹零壹公克）、第二級毒品安非他命壹
包（毛重零點肆公克）均沒收銷燬之、斜口吸管支、吸食燈泡
伍個、吸食器貳組、吸管壹支、球型玻璃吸管壹支、止血帶壹條
均沒收。應執行有期徒刑壹年，扣案第一級毒品海洛因包（驗
後共淨重壹點柒公克）、第二級毒品安非他命肆包（驗後含袋
共重壹點壹零壹公克）、另第二級毒品安非他命壹包（毛重零點
肆公克）均沒收銷燬之、海洛因毒品外包裝袋只（空包裝袋共
重壹點零壹公克）、斜口吸管支、吸食燈泡伍個、吸食器貳組
、吸管壹支、球型玻璃吸管壹支、止血帶壹條，均沒收。
    事實及理由
一、甲○○前因施用毒品案件，經強制戒治期滿，由臺灣臺南地
    方法院於民國89年10月17日以88年度易緝字第144號為免刑
    判決。嗣又因偽造有價證券案件，經臺灣臺南地方法院以87
    年度訴字第774號判處有期徒刑3年4月確定，並於92年4月17
    日縮刑期滿執行完畢。詎甲○○竟不知悔改，復基於施用第
    一級毒品之概括犯意，自93年12月間起至95年1月25日凌晨3
    時許止，連續在臺南市○區○○街246巷25號住處，施用第
    一級毒品海洛因多次，另又基於施用第二級毒品之概括犯意
    ，自94年6月中旬某日起至95年1月20日凌晨30時許止，連續
    在上址，施用第二級毒品安非他命多次，嗣分別於94年11月
    25日14時30分許及95年1月25日14時10分許，為警在上址查
    獲，並扣得海洛因3包（驗後海洛因共淨重1.73公克、空包
    裝共重1.01公克）、安非他命4包（驗後含袋共重1公克）、
    斜口吸管3支、吸食燈泡5個、安非他命吸食器2組、電子磅
    秤1臺，及安非他命1包（毛重0.4公克）、吸管1支、球型玻
    璃吸管1支、止血帶1條等物，方知悉上情。案經台南市警察
    局第六分局及行政院海岸巡防署海岸巡防總局報請臺灣臺南
    地方法院檢察署檢察官偵查起訴。
二、本件係經被告甲○○於準備程序期日為有罪之陳述，而經本
    院合議庭裁定由受命法官獨任以簡式審判程序加以審理，則
    依據刑事訴訟法第273條之2、同法第159條第2項之規定，不
    適用傳聞法則有關限制證據能力之相關規定；並得依同法第
    310條之2之準用同法第454條之規定製作略式判決書（僅記
    載「證據名稱」），合先敘明。
三、前項犯罪事實，有下列事證足資證明：
  (一)被告於警詢、檢察官偵查中及本院審理時之自白。
  (二)卷附長榮大學濫用藥物確認報告及高雄市立凱旋醫院濫用
    藥物尿液確認報告各1紙。
  (三)扣案海洛因3包（驗後海洛因共淨重1.73公克、空包裝共重
    1.01公克）、安非他命4包（驗後含袋共重1公克）、安非他
    命1包（毛重0.4公克）、斜口吸管3支、吸食燈泡5個、安非
    他命吸食器2組、吸管1支、球型玻璃吸管1支、止血帶1條。
  (四)卷附法務部調查局95年2月14日調科壹字第200006030號鑑定
    通知書、行政院海岸巡防署高雄查緝隊毒品初步檢驗報告單
    、行政院衛生署管制藥品管理局95年4月27日管檢字第
    0950003687號鑑定書各1紙。
  (五)查獲現場所拍照片11張。
  (六)卷附臺灣高等法院被告全國前案紀錄表。
四、查海洛因、安非他命分屬毒品危害防制條例第2條第2項第1
    、2款所列之第一、二級毒品，核被告所為，係犯毒品危害
    防制條例第10條第1項之施用第一級毒品罪，及同條第2項之
    施用第二級毒品罪。被告非法持有第一級毒品海洛因及第二
    級毒品安非他命之低度行為，已分別為其進而施用之高度行
    為所吸收，均不復另論。其先後多次施用第一級毒品海洛因
    及第二級毒品安非他命之犯行，時間緊接，犯罪構成要件相
    同，顯均係基於概括之犯意反覆為之，均為連續犯，均應依
    刑法第56條之規定論以一罪，並依法加重其刑。被告所犯上
    開二罪間，犯意各別，罪名互異，應分論併罰。又被告有如
    事實欄所載執行完畢之前科紀錄，有卷附臺灣高等法院被告
    全國前案紀錄表可稽，其於刑之執行完畢後五年內再犯本件
    有期徒刑以上之罪，為累犯，均應依刑法第47條規定加重其
    刑，併均依法遞加重之。爰審酌被告有竊盜、麻藥、偽造有
    價證券等前科、其犯罪動機係因患有慢性胰臟炎合併頑固性
    疼痛（有國立成功大學醫學院附設醫院診斷證明書可參）而
    吸毒止痛，其手段、對社會所生危害尚輕及曾因施用毒品案
    件經強制戒治，再犯本件之罪，惟其犯後坦承犯行態度良好
    等一切情狀，量處如主文所示之刑，以資懲儆。又扣案第一
    級毒品海洛因3包（驗後海洛因共淨重1.73公克）、安非他
    命4包（驗後含袋共重1公克）、安非他命1包（毛重0.4公克
    ），均屬違禁物，應沒收銷燬之；斜口吸管3支、吸食燈泡5
    個、安非他命吸食器2組、吸管1支、球型玻璃吸管1支、止
    血帶1條，均為被告所有，供犯罪所用之物，併予宣告沒收
    ；另因毒品外包裝，係防止毒品裸露、逸出及潮濕之功用，
    並便於攜帶，亦應屬供本件施用毒品犯罪所用之物，故裝海
    洛因空包裝袋3個（共重1.01公克），亦依法宣告沒收。此
    外，扣案電子秤1台，非供施用毒品犯罪所用，故不諭知沒
    收，附予敘明。
五、依刑事訴訟法第299條第1項前段、第273條之1第1項、第310
    條之1，毒品危害防制條例第10條第1、2項、第18條第1項前
    段，刑法第11條前段、第56條、第47條、第51條第5款、第3
    8條第1項第2款，判決如主文。
六、如不服本判決，應於判決送達後10日內，向本院提出上訴書
    狀。
本案經檢察官王誠到庭執行職務。
中    華    民    國    95    年    6     月    16    日
                  刑事第七庭    法  官  彭喜有
以上正本證明與原本無異。
如不服本判決，應於判決送達後10日內，向本院提出上訴狀。
                                書記官  黃傳鈞
中    華    民    國    95    年    6     月    19    日
附錄本件論罪科刑法條全文：
毒品危害防制條例第10條：
施用第一級毒品者，處6月以上5年以下有期徒刑。
施用第二級毒品者，處3年以下有期徒刑。


司法院資訊處製作；財團法人民間司法改革基金會備份。
